臺灣桃園地方法院刑事判決　　　　　110年度審交易字第331號
公　訴　人　臺灣桃園地方檢察署檢察官
被　　　告　游祥和


上列被告因公共危險案件，經檢察官提起公訴（110 年度偵字第
00000 號），被告就被訴事實為有罪陳述，本院裁定改依簡式審
判程序審理，判決如下：
    主  文
游祥和駕駛動力交通工具而吐氣所含酒精濃度達每公升零點二五
毫克以上，累犯，處有期徒刑陸月，如易科罰金，以新臺幣壹仟
元折算壹日。
    事實及理由
一、本件犯罪事實及證據，除證據部分補充「被告游祥和於本院
    準備程序及審理時之自白」外，其餘均與臺灣桃園地方檢察
    署檢察官起訴書之記載相同，茲引用如附件。
二、論罪科刑
（一）核被告游祥和所為，係犯刑法第185 條之3 第1 項第1 款
      之駕駛動力交通工具而吐氣所含酒精濃度達每公升零點二
      五毫克以上之罪。
（二）被告前因公共危險案件，經本院以109 年度壢交簡字第45
      號判決判處有期徒刑6 月確定，於民國109 年4 月28日易
      科罰金執行完畢，有臺灣高等法院被告前案紀錄表在卷可
      稽，其受徒刑之執行完畢，5 年以內故意再犯本案為有期
      徒刑以上之罪，為累犯。又司法院大法官於108 年2 月22
      日就累犯規定是否違憲乙事，作成釋字第775 號解釋：「
      有關累犯加重本刑部分，不生違反憲法一行為不二罰原則
      之問題。惟其不分情節，基於累犯者有其特別惡性及對刑
      罰反應力薄弱等立法理由，一律加重最低本刑，於不符合
      刑法第59條所定要件之情形下，致生行為人所受之刑罰超
      過其所應負擔罪責之個案，其人身自由因此遭受過苛之侵
      害部分，對人民受憲法第8 條保障之人身自由所為限制，
      不符憲法罪刑相當原則，牴觸憲法第23條比例原則。」本
      院審酌被告所犯前案與本案為罪質相同之公共危險案件，
      被告顯未能記取前案科刑之教訓謹慎行事，漠視法紀，其
      對刑罰之反應力薄弱，未因此產生警惕作用，爰參照上開
      解釋意旨，依刑法第47條第1 項規定加重其刑。
（三）爰以行為人之責任為基礎，審酌被告明知酒精成分對人之
      意識能力具有不良影響，酒後駕車對一般往來之公眾及駕
      駛人自身皆具有高度危險性，竟枉顧自身及公眾安全而多
      次酒後駕車，連本同案已達6 次，實應予嚴懲；惟其犯後
      坦承犯行，態度尚稱良好，兼衡其吐氣所含酒精濃度為每
      公升0.5 毫克，仍騎乘普通重型機車行駛於市區道路所生
      之危險，暨其智識程度、生活狀況、素行及犯後態度等一
      切情狀，量處如主文所示之刑，併諭知易科罰金之折算標
      準。
據上論斷，應依刑事訴訟法第273 條之1 第1 項、第299 條第1
項前段、第310 條之2 、第454 條第2 項，刑法第185 條之3 第
1 項第1 款、第41條第1 項前段、第47條第1 項，刑法施行法第
1 之1 條第1 項，判決如主文。
本案經檢察官賴怡伶到庭執行職務。
中    華    民    國   110    年    10    月    27    日
                      刑事審查庭    法  官    高上茹
以上正本證明與原本無異。
如不服本判決應於收受判決後20日內向本院提出上訴書狀，並應
敘述具體理由。其未敘述上訴理由者，應於上訴期間屆滿後20日
內向本院補提理由書（均須按他造當事人之人數附繕本）「切勿
逕送上級法院」。
                                    書記官    蔡宛軒
中    華    民    國   110    年    10    月    28    日
附錄本判決論罪法條全文：
中華民國刑法第185 條之3第1項
駕駛動力交通工具而有下列情形之一者，處2 年以下有期徒刑，
得併科20萬元以下罰金：
一、吐氣所含酒精濃度達每公升0.25毫克或血液中酒精濃度達百
    分之0.05以上。
二、有前款以外之其他情事足認服用酒類或其他相類之物，致不
    能安全駕駛。
三、服用毒品、麻醉藥品或其他相類之物，致不能安全駕駛。
附件：
臺灣桃園地方檢察署檢察官起訴書
                                    110年度偵字第27423號
    被      告  游祥和  男  42歲（民國00年0月00日生）
                        住桃園市○○區○○○街0號
                        國民身分證統一編號：Z000000000號
上列被告因公共危險案件，已經偵查終結，認應提起公訴，茲將
犯罪事實及證據並所犯法條分敘如下：
        犯罪事實
一、游祥和前因公共危險案件，經臺灣桃園地方法院以109 年度
    壢交簡字第45號判決判處有期徒刑6 月確定，於民國109 年
    4 月28日徒刑易科罰金執行完畢。詎仍不知悔改，自110 年
    7 月5 日下午4 時30分許起至同日下午5 時30分許止，在桃
    園市蘆竹區南崁路1 段某處飲用米酒，明知飲酒後已達不得
    駕駛動力交通工具之程度，竟仍基於酒後駕駛動力交通工具
    之犯意，於同日下午5 時30分許，自該處騎乘車牌號碼
    000-0000號普通重型機車離去。嗣於同日下午6 時0 分許，
    行經桃園市觀音區廣大路542 巷口，因酒後注意力無法集中
    ，不慎與黃國晉所駕駛之車牌號碼000-0000號自用小客車發
    生碰撞（無人成傷），經警據報前往現場處理，並於同日下
    午6 時35分許，測得其吐氣所含酒精濃度達每公升0.50毫克
    。
二、案經桃園市政府警察局大園分局報告偵辦。
        證據並所犯法條
一、上揭犯罪事實，業據被告游祥和於警詢及偵訊中坦承不諱，
    核與證人黃國晉於警詢時證述情節相符，復有桃園市政府警
    察局舉發違反道路交通管理事件通知單、酒精測定紀錄表、
    大園分局道路交通事故現場圖、道路交通事故調查報告表(
    一) 、( 二) 各1 份及現場照片14張等資料在卷可稽，其犯
    嫌已堪認定。
二、核被告所為，係犯刑法第185條之3第1項第1款之公共危險罪
    嫌。又查被告前有如犯罪事實欄所載之論罪科刑及執行情形
    ，有本署刑案資料查註紀錄表1 份附卷可憑，其於徒刑執行
    完畢5 年內，故意再犯本件有期徒刑以上之罪，為累犯，請
    參照司法院大法官解釋釋字第775 號解釋意旨及刑法第47條
    第1 項之規定，審酌依累犯之規定加重其刑。
三、依刑事訴訟法第251條第1項提起公訴。
    此  致
臺灣桃園地方法院
中    華    民    國   110    年    8     月    4     日
                          檢  察  官  吳亞芝
本件證明與原本無異
中    華    民    國   110    年    8     月    13    日
                          書  記  官  黃婷韻
所犯法條
中華民國刑法第185條之3
駕駛動力交通工具而有下列情形之一者，處 2 年以下有期徒刑
，得併科 20 萬元以下罰金：
一、吐氣所含酒精濃度達每公升零點二五毫克或血液中酒精濃度
    達百分之零點零五以上。
二、有前款以外之其他情事足認服用酒類或其他相類之物，致不
    能安全駕駛。
三、服用毒品、麻醉藥品或其他相類之物，致不能安全駕駛。
因而致人於死者，處 3 年以上 10 年以下有期徒刑；致重傷者
，處 1 年以上 7 年以下有期徒刑。
曾犯本條或陸海空軍刑法第 54 條之罪，經有罪判決確定或經緩
起訴處分確定，於五年內再犯第 1 項之罪因而致人於死者，處
無期徒刑或 5 年以上有期徒刑；致重傷者，處 3 年以上 10 年
以下有期徒刑。